【裁判字號】    95,訴,532
【裁判日期】    950619
【裁判案由】    毒品危害防制條例
【裁判全文】
臺灣高雄地方法院刑事判決               95年度訴字第532號
公  訴  人  臺灣高雄地方法院檢察署檢察官
被      告  甲○○
上列被告因毒品危害防制條例案件，經檢察官提起公訴（95年度
毒偵字第176號），本院判決如下：
    主  文
甲○○施用第一級毒品，累犯，處有期徒刑玖月；又施用第二級
毒品，累犯，處有期徒刑肆月，扣案如附表所示之甲基安非他命
（含包裝袋），沒收銷燬之。應執行有期徒刑壹年，扣案如附表
所示之甲基安非他命（含包裝袋），沒收銷燬之。
    事  實
一、甲○○前於民國88年間，因施用毒品案件，經本院以88年度
    毒聲字第6376號裁定送觀察、勒戒後，認有繼續施用毒品之
    傾向，以88年度毒聲字第6934號裁定令入戒治處所施以強制
    戒治、89年度毒聲字第1079號裁定停止戒治、89年度毒聲字
    第3226號裁定撤銷停止戒治，令入戒治處所施以強制戒治，
    而於89年12月25日強制戒治執行完畢，並由臺灣高雄地方法
    院檢察署檢察官於90年1 月30日以90年度戒毒偵字第99號為
    不起訴處分確定後，復於93年間，因施用毒品案件，經本院
    以93年度簡字第6041號判處有期徒刑4 月，並於94年5 月17
    日易科罰金執行完畢後，再於94年間，因施用毒品案件，經
    本院以94年度簡字第1662號判處有期徒刑4 月，而於94年8
    月9 日易科罰金執行完畢。
二、詎甲○○不知悔改，竟於強制戒治執行完畢後5 年內，復分
    別基於施用第一、二級毒品之犯意，於94年11年18日22時許
    ，在其友人位於高雄市○○區○○路之住處，以將第一級毒
    品海洛因摻入香菸後，吸食含有海洛因成分煙氣，施用第一
    級毒品海洛因乙次，另於同月21日18時許（起訴書誤載為94
    年11月18日起迄19日間之某日），在同一地點，以將第二級
    甲基安非他命置於玻璃球吸食器內，予以燒烤後，吸食含有
    甲基安非他命成分煙氣之方式，施用第二級毒品甲基安非他
    命乙次。嗣於94年11月22日23時10分許，在高雄縣林園鄉○
    ○○路39巷口，遭警盤查時，為出示證件而取出皮夾找尋之
    際，夾藏於皮夾內之甲基安非他命晶體1 包，不慎掉落，為
    警查獲，並扣得如附表所示之甲基安非他命1 包（驗前淨重
    0.28公克、驗後淨重0.26公克）
三、案經高雄縣政府警察局林園分局報告臺灣高雄地方法院檢察
    署檢察官偵查起訴。
    理  由
一、訊據被告甲○○對於上揭時、地，分別施用第一級毒品海洛
    因及第二級毒品甲基安非他命之事實，業已先後於警詢及本
    院審判期日時供稱：「於94年11月21日18時許，在高雄市○
    ○路施用」、「（問：你是施用何種毒品？如何施用？）答
    ：安非他命。將安非他命放於玻璃球內，以火烤燻再予吸食
    」、「我只有94年11月21日施用第二級毒品甲基安非他命」
    、「（問：是否於94年11月間施用第二級毒品甲基安非他命
    ？）答：有」、「（問：何時開始施用？）答：94年11月21
    日18時許有施用過一次」、「（問：如何施用？）答：放入
    玻璃球加熱，吸食煙氣，在小港的某個地方施用」、「（問
    ：是否於94年11月間施用海洛因？）答：之前有，大約94年
    11月17或18日晚上10點左右施用」、「（問：海洛因施用過
    幾次？）答：就這一次」、「（問：如何施用？）答：在小
    港的朋友那裡，摻入香煙吸食」等語明確；而被告為警查獲
    時所採之尿液檢體，經送台灣檢驗科技股份有限公司（下稱
    台灣檢驗科技公司），以酵素免疫分析法及氣相層析質譜儀
    法檢驗結果，呈現嗎啡及甲基安非他命陽性反應，此有該公
    司94年12月12日濫用藥物尿液檢驗報告暨高雄縣政府警察局
    林園分局查獲毒品案件嫌疑人代號與真實姓名對照表（代號
    ：林偵0303號）各1 紙附卷可稽；此外，扣案如附表所示之
    晶體1 包，經送高雄醫學大學附設中和紀念醫院鑑驗結果，
    確係第二級毒品甲基安非他命（驗前淨重0.28公克、驗後淨
    重0.26公克）無訛，有該醫院95年3 月7 日（報告編號：95
    03-47 號）檢驗報告1 份在卷可參，而堪認定。
二、被告前於88年間，因施用毒品案件，經本院以88年度毒聲字
    第6376號裁定送觀察、勒戒後，認有繼續施用毒品之傾向，
    以88年度毒聲字第6934號裁定令入戒治處所施以強制戒治、
    89年度毒聲字第1079號裁定停止戒治、89年度毒聲字第3226
    號裁定撤銷停止戒治，令入戒治處所施以強制戒治，而於89
    年12月25日強制戒治執行完畢，並由臺灣高雄地方法院檢察
    署檢察官以90年度戒毒偵字第99號為不起訴處分確定等情，
    有臺灣高等法院被告前案紀錄表1 紙在卷可攷，被告分別於
    94年11年18日22時許及同月21日18時許，施用第一、二級毒
    品之行為，既然均係在89年12月25日強制戒治執行完畢後，
    5 年內再犯毒品危害防制條例第10條第1 項及同條第2 項之
    罪，均應依毒品危害防制條例第23條第2 項之規定，予以處
    罰。
三、核被告所為，係犯毒品危害防制條例第10條第1 項之施用第
    一級毒品罪及同條例第2 項之施用第二級毒品罪。被告持有
    第一、二級毒品後進而施用，其持有之低度行為均應為施用
    之高度行為所吸收，故均不另論其持有毒品罪。又被告所犯
    前開2 罪間，犯意各別，行為互殊，應予分論併罰。被告前
    於93年間，因施用毒品案件，經本院以93年度簡字第6041號
    判處有期徒刑4 月，並於94年5 月17日易科罰金執行完畢後
    ，復於94年間，再因施用毒品案件，經本院以94年度簡字第
    1662號判處有期徒刑4 月，而於94年8 月9 日易科罰金執行
    完畢等情，有前述臺灣高等法院被告前案紀錄表1 份附卷可
    查，被告於有期徒刑執行完畢，5 年內分別再犯毒品危害防
    制條例第10條第1 、2 項等有期徒刑以上之二罪，均為累犯
    ，各應依刑法第47條之規定，加重其刑。爰審酌被告前因施
    用毒品，經觀察、勒戒以及強制戒治之程序後，復因施用毒
    品案件，經本院判刑入獄執行完畢釋放後，仍不知悛悔，不
    思戒除惡習，竟再次施用毒品自戕其身，且本院審理之初，
    矢口否認施用第一級毒品犯行，顯然缺乏戒絕毒品之決心，
    有再入監矯治必要，惟其行為尚未害及他人，且業已於本院
    審判期日坦承施用第一、二級毒品事實等一切情狀，分別量
    處如主文所示之刑，並定其應執行之刑，以資懲儆。被告為
    警查獲所扣得如附表所示之晶體1 包，業經鑑定確含第二級
    毒品甲基安非他命無訛，已如前述，而包裝袋與其上殘留之
    毒品，已難以分析剝離，俱應依毒品危害防制條例第18條第
    1 項前段規定，不問屬於犯人與否，均沒收銷燬之；至送鑑
    耗損之甲基安非他命晶體既已滅失，自無庸再予宣告沒收銷
    燬之必要。
據上論斷，應依刑事訴訟法第299 條第1 項前段，毒品危害防制
條例第10條第1 項、第2 項、第18條第1 項前段，刑法第11條、
第47條、第51條第5 款，判決如主文。
本案經檢察官乙○○到庭執行職務。
中    華    民    國    95    年    6     月    19    日
                  刑事第十庭  審判長法  官  徐美麗
                                    法  官  莊珮吟
                                    法  官  高增泓
以上正本證明與原本無異。
如不服本判決，應於收受送達後10日內向本院提出上訴書狀。
中    華    民    國    95    年    6     月    20    日
                                    書記官  林慧芬
附錄本判決論罪科刑法條全文：
毒品危害防制條例第10條
施用第1級毒品者，處6月以上5年以下有期徒刑。
施用第2級毒品者，處3年以下有期徒刑。
附表：
┌──┬────┬────────────┬─────────────┐
│編號│物品名稱│      數量及重量        │        鑑定結果          │
├──┼────┼────────────┼─────────────┤
│1   │晶體    │1 包（驗前毛重1.03公克、│經高雄醫學大學附設中和紀念│
│    │        │驗後毛重1.01公克、驗前淨│醫院95年3 月7 日（報告編號│
│    │        │重0.28公克、驗後淨重0.26│：9503-47 號）檢驗報告，鑑│
│    │        │公克）                  │定認該晶體1 包為第二級毒品│
│    │        │                        │甲基安非他命。            │
└──┴────┴────────────┴─────────────┘


司法院資訊處製作；財團法人民間司法改革基金會備份。
